臺灣高等法院刑事裁定
110年度抗字第1531號
抗  告  人  
即  受刑人  方志強



上列抗告人即受刑人因聲請定其應執行刑案件，不服臺灣新北地
方法院中華民國110年8月24日裁定（110年度聲字第2297號），
提起抗告，本院裁定如下：
    主  文
抗告駁回。
    理  由
一、原裁定意旨略以：抗告人即受刑人方志強（下稱抗告人）因
    犯竊盜等案件，先後經判決確定如附表一、二所示之刑，有
    本院被告前案紀錄表及各該判決書附卷可稽。又抗告人所犯
    如附表一、二所載之案件，固分屬得易科罰金與不得易科罰
    金之罪，惟抗告人就前開數罪分別請求檢察官聲請合併定其
    應執行刑，有抗告人於民國110年6月3日出具之定刑聲請切
    結書2份在卷可憑，均合於刑法第50條第2項規定。是檢察官
    以臺灣新北地方法院為各該案犯罪事實最後判決之法院，聲
    請定其應執行之刑，經該院審核認其聲請為正當。爰審酌抗
    告人所犯如附表一、二所示之罪犯罪時間、次數、情節，依
    其侵害法益種類及責任非難重複程度，並避免過度評價而違
    反刑罰經濟或罪責相當原則，而為整體非難評價後，於定執
    行刑之外部性及內部性界限內，就附表一定其應執行之有期
    徒刑為10年10月，附表二定其應執行刑為17年8月等語。　
二、抗告意旨略以：依刑法第51條第5款之規定及法秩序之理念
    ，定應執行刑有其外部、內部界限之拘束。又刑法第56條連
    續犯之規定於94年刪除後，法院於數罪併罰時，除不得逾越
    法律規定範圍外，尚重教化之功能，非僅在實現應報主義。
    自實施新法以來，販賣毒品之前案定應執行刑均甚低，然抗
    告人所犯如附表一、二所示各罪，其刑期總合分別為12年8
    月及23年3月，則原裁定就附表一定應執行10年10月、附表
    二定應執行17年8月，合併兩者共計為28年6月，且抗告人於
    107年9月4日至108年9月24日間所犯多次施用毒品及竊盜案
    件後，均坦承犯行，犯後態度尚佳，且犯罪時間密接，犯罪
    情節也非重大，所生危害以自我身心健康為主，是應著重於
    受刑人之矯治、教化，而非科以重罰，難認有長期監禁之必
    要，是以本件抗告人並未受合理寬減。再觀諸詐欺犯往往被
    判20、30年之重刑，但其定應執行刑卻往往只判1、2年，且
    其犯罪情節皆對於他人財產法益有所傷害，其罪刑相較毒品
    犯、竊盜犯皆輕判許多，原裁定所定應執行刑未考量上情而
    有過重之嫌，與罪責原則不符，令抗告人為長期監禁，亦有
    違刑罰經濟性原則，而與社會之法律感情相違。綜上所陳，
    請求本院給予抗告人合理公正之定刑及自新之機會，使抗告
    人得以早日回歸社會等語。
三、按裁判確定前犯數罪者，併合處罰之；數罪併罰，分別宣告
    其罪之刑，其宣告多數有期徒刑者，於各刑中之最長期以上
    ，各刑合併之刑期以下，定其刑期，但不得逾30年，刑法第
    50條第1項前段、第51條第5款訂有明文。行為人所犯數罪各
    屬不同之犯罪類型者，於併合處罰時，其責任非難重複之程
    度甚低，當可酌定較高之應執行刑。再按數罪併罰已經裁判
    定應執行刑確定之各罪，如再就其各罪之全部或部分重複定
    應執行刑，均屬違反一事不再理原則，不以定刑之各罪範圍
    全部相同者為限。然已經定應執行刑確定之各罪，如因增加
    經另案判決確定合於數罪併罰之其他犯罪，或原定應執行刑
    之數罪中有部分犯罪，因非常上訴、再審程序而經撤銷改判
    ，或有赦免、減刑等情形，致原裁判定刑之基礎已經變動，
    或其他客觀上有責罰顯不相當之特殊情形，為維護極重要之
    公共利益，而有另定應執行刑之必要者，法院即不受原確定
    裁定實質確定力之拘束（最高法院110年度台抗字第489號裁
    定意旨參照）。
四、經查：
　㈠本院以書面向抗告人詢問並予以陳述意見之機會，經抗告人
    補充意見並另列其他定應執行刑個案之計算方式，有本院陳
    述意見調查表在卷可稽（本院卷第146頁），合先敘明。　
　㈡本件抗告人因犯如附表一、二所示之罪，經法院判處如附表
    一、二所示之刑確定在案，有各該裁判書及本院被告前案紀
    錄表各1件附卷可稽，又抗告人所犯如附表一編號5至7、12
    至18、23、24及附表二編號1、2、4、5、7至9、11、12、17
    至44所示之罪，雖分別經法院裁判其應執行刑確定，然依上
    開最高法院裁定意旨，於本案因增加經另案判決確定合於數
    罪併罰如附表一編號1至4、8至11、19至22、25至27及附表
    二編號3、6、10、13至16、45、46所示之其他犯罪，而有另
    定應執行刑之必要，符合「違反一事不再理原則」之例外情
    形，不受上開原確定裁判實質確定力之拘束，仍應定其應執
    行刑。且抗告人所犯如附表一、二所載之案件，固分屬得易
    科罰金與不得易科罰金之罪，惟其就前開數罪分別請求檢察
    官聲請合併定其應執行刑，有抗告人於110年6月3日出具之
    定刑聲請切結書2份在卷可憑，經核尚無不合，應予准許。
　㈢原裁定就抗告人所犯如附表一所示之罪所處之刑，定其應執
    行之有期徒刑為10年10月；附表二所示之罪所處之刑，定其
    應執行刑為17年8月，已審酌各罪之犯罪類型、行為次數等
    整體評價，且係在上開罪刑中之最長期以上，及附表一、二
    分別所示各罪所處之刑合併之刑期以下，經核並未逾越刑法
    第51條第5款所定量刑裁量之外部性界限，又適用「限制加
    重原則」之量刑原理，對抗告人給予適度之刑罰折扣，符合
    法律授與裁量權之目的，與所適用法規目的之內部性界限無
    違，亦無違罪刑相當原則。再者，法官就個案審理後所判處
    之罪刑，或就被告所犯數罪依法所定之應執行刑長短，均係
    法官依各個案件之犯罪種類、個案刑期、被告犯罪情節、犯
    罪後態度、罪責輕重、犯罪所生危險或損害等刑法第57條所
    列各款情形，綜合審酌而為判斷。因此，自難遽執他案之量
    刑及定應執行刑之裁判情形，作為本案量刑及定應執行刑裁
    判之基準。從而，抗告人徒執前詞，指摘原裁定不當，為無
    理由，應予駁回。
五、據上論斷，應依刑事訴訟法第413條前段，裁定如主文。
中　　華　　民　　國　　110 　年　　10　　月　　19　　日
                  刑事第十二庭  審判長法　官   陳如玲
　　　　　　　　　　　　　　　　　　　法　官   廖建瑜
　　　　　　　　　　　　　　　　　　　法　官   魏俊明
以上正本證明與原本無異。
如不服本裁定，應於收受送達後五日內向本院提出抗告狀。
                                      書記官   賴尚君
中　　華　　民　　國　　110 　年　　10　　月　　20　　日